臺灣高等法院臺中分院刑事判決　　　 100年度上訴字第1542號
上　訴　人
即　被　告　許智豪
上列上訴人因違反毒品危害防制條例案件，不服臺灣南投地方法
院100年度訴字第235號中華民國 100年6月9日第一審判決（起訴
案號：臺灣南投地方法院檢察署100年度毒偵字第302號），提起
上訴，本院判決如下：
    主  文
上訴駁回。
    理  由
一、按依刑事訴訟法第350條、第361條、第362條、第367條規定
    ，不服地方法院之第一審判決而上訴者，須提出上訴書狀，
    並應敘述具體理由，為上訴必備之程式；其所提出之書狀未
    敘述上訴理由，或僅曾以言詞陳述上訴理由者，均應於上訴
    期間屆滿後20日內補提理由書於第一審法院。第一審法院經
    形式審查，認逾期未補提上訴理由者，應定期間先命補正；
    逾期未補正者，為上訴不合法律上之程式，應以裁定駁回。
    倘已提出上訴理由，但所提非屬具體理由者，則由第二審法
    院以上訴不合法律上之程式，判決駁回。而所謂具體理由，
    必係依據卷內既有訴訟資料或提出新事證，指摘或表明第一
    審判決有何採證認事、用法或量刑等足以影響判決本旨之不
    當或違法，而構成應予撤銷之具體事由，始克當之（例如：
    依憑證據法則具體指出所採證據何以不具證據能力，或依憑
    卷證資料，明確指出所為證據證明力之判斷如何違背經驗、
    論理法則）；倘僅泛言原判決認定事實錯誤、違背法令、量
    刑失之過重或輕縱，而未依上揭意旨指出具體事由，或形式
    上雖已指出具體事由，然該事由縱使屬實，亦不足以認為原
    判決有何不當或違法者（例如：對不具有調查必要性之證據
    ，法院未依聲請調查亦未說明理由，或援用證據不當，但除
    去該證據仍應為同一事實之認定），皆難謂係具體理由，俾
    與第二審上訴制度旨在請求第二審法院撤銷、變更第一審不
    當或違法之判決，以實現個案救濟之立法目的相契合，並節
    制濫行上訴（最高法院97年度台上字第 892號刑事判決意旨
    參照）。
二、被告上訴意旨略以：被告犯後深感悔悟，且有意主動供出上
    手毒品來源，臺灣南投地方法院鈞長也有意賜予緩起訴處分
    ，但今判決結果，令被告錯愕不已，被告如主動供出上手毒
    品來源，應適用毒品危害防制條例第17條第 1項規定，詳細
    內容請准被告到庭陳述云云（本院卷第20頁）。
三、經查：
  (一)被告因不服地方法院之第一審判決，而具狀向原審法院提起
    上訴並敘明上訴理由，則依刑事訴訟法第361條第2項條文、
    立法修正理由及上開最高法院判決意旨，被告倘已提出上訴
    理由，但所提非屬具體理由者，則由第二審法院以上訴不合
    法律上之程式，以判決駁回之。至於上訴理由是否具體，係
    屬第二審法院審查範圍，則不在命補正之列（參見法院辦理
    刑事訴訟案件應行注意事項第162點），合先敘明。
  (二)被告上訴意旨雖稱：被告有意供出上手毒品來源，被告如主
    動供出上手毒品來源，應適用毒品危害防制條例第17條第 1
    項規定，詳細內容請准被告到庭陳述云云，惟查，經本院二
    次傳訊請其說明曾否向警檢供出本件毒品來源，被告經二次
    合法傳喚，均其無正當理由亦未到庭說明，亦有送達證書、
    個人戶籍資料、臺灣高等法院在監在押全國前科表、本院筆
    錄可佐，被告並未指出其究曾於何時向何檢警單位陳報毒品
    來源；復遍查全卷，被告本件因係施用毒品犯受保護管束人
    經臺灣南投地方法院檢察署採尿為尿液檢體監管，而送驗結
    果呈嗎啡陽性反應，有中山醫學大學附設醫院檢驗科之尿液
    檢驗報告可佐（偵卷第16頁），被告於偵訊、原審從未供述
    自己本次施用毒品之來源，被告既未曾供出毒品來源，自無
    「使檢警因其供述而查獲該毒品來源」可言，本件自無毒品
    危害防制條例第17條第 1項之適用，此部分上訴理由顯不具
    撤銷原審判決。遑論本院再函詢臺灣南投地方法院檢察署詢
    問被告曾否供出本件施用毒品之上手，該署函覆本院稱：被
    告於臺灣臺中地方法院檢察署100年度毒偵字第302號案件偵
    查中，未供出提供毒品之上手等語，亦有臺灣南投地方法院
    檢察署100年8月30日投檢茂愛100毒偵302字第 16805號函可
    佐（本院卷第50頁），被告猶於上訴理由一再陳稱：自己「
    有意」供出上手，「如」主動供出上手，應有毒品危害防制
    條例第17條第 1項之適用云云，均屬空言，顯非屬應撤銷原
    審判決之具體理由。
  (三)被告上訴意旨再稱：地院鈞長（被告真意應指原審法官）也
    有意給被告緩起訴處分云云，惟查，被告前於96、97年間因
    施用毒品案件，經法院判處有期徒刑6月、6月，應執行有期
    徒刑11月確定，於98年 2月12日縮刑期滿執行完畢等情，有
    臺灣高等法院被告前案紀錄表在卷可考，其於 5年以內故意
    再犯本件有期徒刑以上之罪，為累犯，自應依刑法第47條第
    1 項之規定加重其刑乙節，亦為原審判決所詳載，本院經核
    亦無違誤，是被告未符諭知緩刑之要件，本件依法亦不得判
    處緩刑，再檢察官既經起訴，該案依法自無從再為「緩起訴
    處分」，法院依法亦無為緩起訴處分之權限，被告上訴理由
    意指原審法院有意給予緩起訴處分云云，顯非適法，此部分
    上訴理由亦非依法指摘原審判決有何不當及違法，難認係屬
    上訴之具體理由。
  (四)綜上所述，本件被告並無毒品危害防制條例第17條第 1項之
    適用，原審未依該規定予以減輕其刑，其適用法則並無違法
    或不當；再被告俱未依法指摘或表明第一審判決有何採證認
    事、用法或量刑等足以影響判決本旨之不當或違法，未依法
    陳明構成應予撤銷原審判決之具體事由，且上開上訴理由亦
    不足以認定原判決有何不當或違法之處，尚非提起上訴之具
    體理由，應予駁回，並不經言詞辯論為之。
據上論斷，應依刑事訴訟法第367條前段、第372條，判決如主文
。
中    華    民    國     100    年    9    月    7    日
          刑事第十二庭    審判長法  官  康應龍
                                法  官  王國棟
                                法  官  黃家慧
以上正本證明與原本無異。
如不服本判決應於收受送達後十日內向本院提出上訴書狀，其未
敘述上訴之理由者，並得於提起上訴後十日內向本院補提理由書
（均須按他造當事人之人數附繕本）「切勿逕送上級法院」。
                                書記官  江丞晏
中    華    民    國     100    年    9    月    7    日